臺灣臺中地方法院刑事判決
111年度交易字第400號
聲  請  人  臺灣臺中地方檢察署檢察官
被      告  潘仲緯



上列被告因公共危險案件，經檢察官提起公訴（111年度偵字第6
522號），被告於準備程序中就被訴事實為有罪之陳述，經本院
裁定改依簡式審判程序審理，判決如下：
    主  文
潘仲緯駕駛動力交通工具而血液中酒精濃度達百分之零點零五以
上，累犯，處有期徒刑柒月。
    事  實
一、潘仲緯於民國110年8月28日下午2時28分前某時，在不詳地
    點飲用酒類後，明知其服用酒類後體內酒精尚未退去，已不
    能安全駕駛動力交通工具，竟不顧大眾通行之安全，騎乘車
    牌號碼000-0000號普通重型機車上路。嗣於110年8月28日下
    午2時28分許，行經臺中市○○區○○路○○巷00○00號前，與林詠
    家所駕駛之車牌號碼0000-00自小貨車發生碰撞（林詠家未
    受傷），經警據報前往處理，將潘仲緯送往衛生福利部豐原
    醫院治療，並委請上開醫院醫護人員於同日下午3時19分許
    抽血檢驗，測得潘仲緯血液中之酒精濃度達69.6mg/dL，已
    逾百分之零點零五，因而查獲上情。
二、案經臺中市政府警察局東勢分局報告臺灣臺中地方檢察署檢
    察官偵查起訴。
    理  由
一、本件被告所犯為死刑、無期徒刑、最輕本刑為3年以上有期
    徒刑以外之罪，亦非屬高等法院管轄之第一審案件，其於準
    備程序進行中，就被訴事實為有罪之陳述，經法官告知簡式
    審判程序之旨，並聽取公訴檢察官、被告之意見後，依刑事
    訴訟法第273條之1第1項、第273條之2等規定，裁定進行簡
    式審判程序，且不受同法第159條第1項、第161條之2、第16
    1條之3、第163條之1及第164條至第170條所規定證據能力認
    定及調查方式之限制，合先敘明。
二、上開犯罪事實，業據被告潘仲緯於本院審理中坦承不諱（本
    院卷第33、41頁），復經證人即被害人林詠家於警詢中（偵
    卷第27至31頁）、證人即被告配偶林芯妮於警詢中（偵卷第
    33至37頁）證述明確，並有臺中市政府警察局東勢分局土牛
    派出所110年12月9日職務報告（偵卷第21頁）、衛生福利部
    豐原醫院微量元素/藥/毒物測定檢驗結果（偵卷第39頁）、
    臺中市政府警察局舉發違反道路交通管理事件通知單（偵卷
    第41頁）、車牌號碼000-0000號車輛詳細資料報表、證號查
    詢機車駕駛人詳細資料報表（偵卷第43至45頁）、衛生福利
    部豐原醫院110年9月14日診斷證明書（偵卷第49頁）、臺中
    市政府警察局東勢分局道路交通事故調查報告表（一）、（
    二）（偵卷第55至57頁）、臺中市政府警察局東勢分局道路
    交通事故現場圖（偵卷第59頁）、肇事現場及車輛受損照片
    共24張（偵卷第61至83頁）在卷可參，足認被告之自白與事
    實相符，堪予採信。是本案事證明確，被告上開犯行洵堪認
    定，應依法論科。
三、論罪科刑：
（一）按被告行為後，刑法第185條之3業於111年1月28日修正公
      布，並自同年月30日施行生效。修正前刑法第185條之3第
      1項第1款原規定「駕駛動力交通工具而有下列情形之一者
      ，處2年以下有期徒刑，得併科20萬元以下罰金：一、吐
      氣所含酒精濃度達每公升零點二五毫克或血液中酒精濃度
      達百分之零點零五以上。」，修正後規定「駕駛動力交通
      工具而有下列情形之一者，處3年以下有期徒刑，得併科3
      0萬元以下罰金：一、吐氣所含酒精濃度達每公升零點二
      五毫克或血液中酒精濃度達百分之零點零五以上。」，由
      是可知，修正後之刑法第185條之3第1項第1款規定，提高
      有期徒刑與罰金刑之上限，經新舊法比較結果，修正後之
      規定未較有利被告，依刑法第2條第1項前段規定，自應適
      用被告行為時即修正前刑法第185條之3第1項第1款之規定
      論處，合先敘明。
（二）核被告所為，係犯修正前刑法第185條之3第1項第1款之血
      液中所含酒精濃度達百分之零點零五以上而駕駛動力交通
      工具罪。
（三）又被告前於108年間，因不能安全駕駛之公共危險案件，
      經本院108年度豐交簡字第205號判決有期徒刑4月，併科
      罰金新臺幣4萬元確定，有期徒刑部分於108年4月19日易
      科罰金執行完畢等情，有臺灣高等法院被告前案紀錄表附
      卷足憑，是被告於受有期徒刑執行完畢後，5年內故意再
      犯本件有期徒刑以上之罪，為累犯。參諸被告論以累犯之
      前科與本案之犯罪類型、罪質與社會侵害程度皆無二致，
      且斟酌被告有多次觸犯不能安全駕駛之公共危險罪之前科
      紀錄，顯見前案刑罰之執行成效不彰，被告對刑罰之反應
      力格外薄弱，主觀上有特別之惡性，衡以加重其法定最低
      度刑，尚不至於使「行為人所受的刑罰」超過「其所應負
      擔罪責」，故依司法院大法官會議釋字第775號解釋意旨
      ，認本案應依刑法第47條第1項規定，加重其刑。　
（四）爰審酌被告前於100年間起，即有數次犯不能安全駕駛之
      公共危險罪之前科紀錄，甚且於107年間因酒後駕車肇事
      致他人受傷，此有前揭臺灣高等法院被告前案紀錄表可資
      憑考，經歷數次偵審程序，理當知悉酒精成分會嚴重影響
      人體意識狀態與身體平衡控制等能力，而就飲酒後駕駛動
      力交通工具將對一般用路公眾及駕駛人自身造成高度危險
      性一事應有更深刻體認，卻猶漠視法令規範及政府強力宣
      導「酒駕零容忍」之政策，僅為圖一己往來之便，再度因
      酒後駕車肇事為警查獲，本次雖未造成他人受傷，然經送
      醫抽血檢測後，測得其血液中酒精濃度達69.6mg/dL，確
      已對公眾交通往來確生潛在之顯著危險，所為殊值非難，
      實不宜輕縱；惟考量被告犯後坦承犯行，態度良好，兼衡
      被告之犯罪動機與目的、駕車上路之時段、駕駛之車輛種
      類，暨其於本院審理時自陳高中畢業、因此次事故受傷未
      癒、目前無工作、已婚、經濟來源靠配偶、整體經濟狀況
      普通等語（本院卷第41頁）之智識程度、經濟與家庭生活
      等一切情狀，量處如主文所示之刑。
據上論斷，依刑事訴訟法第273條之1第1項、第299條第1項前段
，刑法第2條第1項前段、第185條之3第1項第1款、第47條第1項
，刑法施行法第1條之1第1項，判決如主文。
本案經檢察官蔣志祥提起公訴，檢察官王淑月到庭執行職務。
中　　華　　民　　國　　111 　年　　4 　　月　　22　　日
                  刑事第一庭    法  官  路逸涵
以上正本證明與原本無異。
如不服本判決應於收受判決後20日內向本院提出上訴書狀，並應
敘述具體理由；其未敘述上訴理由者，應於上訴期間屆滿後20日
內向本院補提理由書（均須按他造當事人之人數附繕本）「切勿
逕送上級法院」。
                                書記官  王崑煜
中　　華　　民　　國　　111 　年　　4 　　月　　22　　日
附錄本案論罪科刑法條全文
修正前中華民國刑法第185條之3
駕駛動力交通工具而有下列情形之一者，處2年以下有期徒刑，
得併科20萬元以下罰金：
一、吐氣所含酒精濃度達每公升零點二五毫克或血液中酒精濃度
    達百分之零點零五以上。
二、有前款以外之其他情事足認服用酒類或其他相類之物，致不
    能安全駕駛。
三、服用毒品、麻醉藥品或其他相類之物，致不能安全駕駛。
因而致人於死者，處3年以上10年以下有期徒刑；致重傷者，處1
年以上7年以下有期徒刑。
曾犯本條或陸海空軍刑法第54條之罪，經有罪判決確定或經緩起
訴處分確定，於五年內再犯第1項之罪因而致人於死者，處無期
徒刑或5年以上有期徒刑；致重傷者，處3年以上10年以下有期徒
刑。